II/La sottocritto Luigi Nicolas Pio Mossuto, ai sensi e per gli effetti degli articoli 46 e 47 e consapevole delle sanzioni penali previste dall'articolo 76 del D.P.R. 28 dicembre 2000, n. 445 nelle ipotesi di falsità in atti e dichiarazioni mendaci, dichiara che le informazioni riportate nel presente curriculum vitae, redatto in formato europeo, corrispondono a verità.



LUIGI MOSSUTO

Front-end developer

About Me

Attualmente sto frequentando il terzo anno su tre presso l'Istituto INFOBASIC di Pescara, seguendo il percorso di studi di Full Stack Developer. Sono motivato dalla curiosità e desidero approfondire le mie conoscenze. Questa stessa curiosità mi spinge a imparare nuovi linguaggi di programmazione e nuove tecniche di lavoro che possono migliorare le mie performance nel settore.

- +39 375-614-7217

mossutoluigi4@gmail.com

0

264, Viale Marconi (PE)

Language

- Italian
- English (Base)

Expertise

- Creatività
- Voglia di imparare
- Problem solving
- Team working

Experience

Sviluppatore wordpress (stage) 05/2024 - 06/2024

Ho Svolto uno stage nell'azienda Spazio 010 dove mi sono occupato della costruzione e dell'aggiornamento dei siti web dell'azienda

Cameriere di Sala e Bar 2022 - 2023

Ho lavorato sia in sala che al bar. Ho imparato a interagire, ascoltare le esigenze e mantenere i giusti toni con i clienti.

Education

Infobasic Pescara (ente di formazione accreditato presso la Regione Abruzzo) 2022 - in corso

Percorso di studio: Web design

ITES "A. Fraccacreta" 2016 - 2022

Diploma di Ragioniere Informatico

- Economia Aziendale
- Informatica
- Matematica

Skills

- React-Vite
- () HTML
- CSS
- JavaScript
- Bootstrap
- Wordpress
- Figma
- () Git e GitHub

